【裁判字號】    90,判,2350
【裁判日期】    901207
【裁判案由】    營利事業所得稅
【裁判全文】
最  高  行  政  法  院  判  決                    九十年度判字第二三五○號
    原      告  甲○○○○○○.
    被      告  財政部臺灣省北區國稅局
    代  表  人  林吉昌
右當事人間因營利事業所得稅事件，原告不服行政院中華民國八十九年三月二十二日
台八十九訴字第○八二○二號再訴願決定，提起行政訴訟。本院判決如左：
    主  文
原告之訴駁回。
訴訟費用由原告負擔。
    事  實
緣原告八十四年度營利事業所得稅結算申報，不服被告初查核定，就營業費用中薪資
支出、修繕費、水電費、保險費、伙食費、其他費用及小規模營利事業收據剔除數等
項，申經復查結果，除准予追認修繕費新台幣（下同）一四○、九五三元、水電費四
一八、七○九元、保險費一六、八五六元、其他費用三○九、四五六元、小規模營利
事業收據限額一、八四○元外，變更核定所得額為一、五一三、九五四元，應納稅額
為六五、一二六元，其餘未准變更。原告仍未甘服，就薪資支出及伙食費部分，提起
一再訴願，經遭駁回，遂提起行政訴訟。茲摘敘兩造訴辯意旨於次：
原告起訴意旨略謂：一、薪資支出：原告申報全年薪資支出七、五五二、七○○元，
直接人工二、○七六、○○○元，被告以據薪工印領清冊註記直接人工核算全年直接
人工為二、八○二、○○○元為由，將薪資轉列直接人工七二六、○○○元，因成本
依法核定視同剔除補稅。惟查原告申報八十四年度營利事業所得稅時薪資申報為七、
五五二、七○○元，並無違誤，且被告查核時亦由會計師提供補充說明，敘明原告八
十四年度列示直接人工之人員為吳吉松、吳煌慶、高和慶、楊全茂、曾戴照、黃民安
、黃玉蘭、劉萬嬌妹等八員，全年工資為二、○七六、○○○元，與原告薪資印領清
冊所載屬廚房工作人員相同，並無將廚房人員工資列報於營業費用之薪資科目。二、
伙食費：被告以薪資轉列直接人工之相同理由，將伙食費五七、六○○元轉列製造費
用伙食費科目，蓋原告所列直接人工吳吉松等八員伙食費為一四五、八○○元，多轉
列四六、八○○元【即57,600-(145,800-135,000)】，請判決撤銷一再訴願決定及原
處分等語。
被告答辯意旨略謂：一、原告申報當年度薪資支出七、五五二、七○○元，經查按薪
工資印領清冊，本期薪資合計為六、八二六、七○○元，原查依據薪工資印領清冊中
，每月註記為直接人工之薪資核算全年直接人工計有二、八○二、○○○元，因原告
自行申報直接人工二、○七六、○○○元，是依營利事業所得稅查核準則（以下稱查
核準則）第六十條規定，乃由薪資支出轉列七二六、○○○元至直接人工，並無不符
。至原告主張查核時由會計師提供補充說明，已敘明原告八十四年度列示直接人工之
人員為吳吉松、吳煌慶、高和慶、楊全茂、曾戴照、黃民安、黃玉蘭、劉萬嬌妹等八
員，全年工資為二、○七六、○○○元，與薪資印領清冊所載屬廚房工作人員相同，
並無將廚房人員工資列報於營業費用之薪資科目乙節。經查，上述廚房人員之薪資核
算結果，其每月金額與薪資印領清冊每月註記為直接人工之薪資金額不符，依提示之
薪資印領清冊中，每月（ˇ）註記人員之薪資總數為二、八○二、○○○元與每月清
冊上右方自行標記直接人工總額二、○七六、○○○元兩者差異數七二六、○○○元
，係黃民安、曾戴照、劉萬嬌妹、黃玉蘭及吳煌慶等薪資合計數，另依原告簽證會計
師說明書中所主張，亦得知上述人員均為廚房人員，是以原查將渠等人員薪資七二六
、○○○元轉列為直接人工，並無違誤。二、原告當年度申報伙食費五九九、四○○
元，依上查核結果，原查將該等應屬直接人工之伙食費五七、六○○元轉列製造費用
伙食費，核定為五四一、八○○元，尚無不合。綜上，原處分及所為復查、訴願、再
訴願決定並無違誤，請判決駁回原告之訴等語。
    理  由
按「營利事業所得之計算，以其本年度收入總額減除各項成本費用、損失及稅捐後之
純益額為所得額。」為行為時所得稅法第二十四條第一項所規定。次按「營利事業之
費用與損失，應視其性質分為營業費用（如銷售、管理費用）與營業成本（如製造費
用），分別審定並轉正。其應歸屬於營業成本之費用或損失，原列報於營業費用，經
稽徵機關審定轉正者，應就調整部分分攤於期末存貨。」復為查核準則第六十條所明
定。本件被告初查，以原告薪資申報七、五五二、七○○元，伙食費五九九、四○○
元，經會計師提示補充說明直接人工與行政人員之職稱表，按薪工資印領清冊註記，
重新計算直接人工（廚房工作人員薪資）為二、八○二、○○○元，與自行申報直接
人工二、○七六、○○○元不符，乃將其差額七二六、○○○元，由薪資支出轉列直
接人工，其應屬直接人工之伙食費五七、六○○元轉列製造費用，因營業成本無法查
核，依同業利潤標準核定，改轉列之薪資支出七二六、○○○元及伙食費五七、六○
○元形同剔除。原告不服，以其所列示之廚房工作人員計吳吉松等八人全年工資為二
、○七六、○○○元，與申報直接人工金額二、○七六、○○○元相符，原查轉列為
成本形同剔除，及以相同理由將伙食費五七、六○○元轉列製造費用伙食費科目，自
屬違誤云云。申經復查結果，以依據薪工資印領清冊每月註記直接人工之薪資核算全
年直接人工二、八○二、○○○元，因此由薪資支出轉列直接人工七二六、○○○元
，加計自行申報直接人工二、○七六、○○○元，尚無不符。伙食費部分，原查將黃
民安等應屬直接人工之伙食費五七、六○○元轉列製造費用項下伙食費，亦無不當，
乃未准變更。原告以直接人工之人員為吳吉松、吳煌慶、高和慶、楊全茂、曾戴照、
黃民安、黃玉蘭、劉萬嬌妹等八員，全年工資為二、○七六、○○○元，與薪資印領
清冊所載屬廚房工作人員相同。並無將廚房人員工資列報於營業費用之薪資科目，剔
除之薪資及伙食費應予追認云云。訴經一再訴願決定，以經查上述廚房人員之薪資，
核算結果其每月金額和薪資印領清冊每月註記為直接人工之薪資金額不符，依提示之
薪資印領清冊中，每月（ˇ）註記人員之薪資總數為二、八○二、○○○元，與每月
清冊上右方自行標記直接人工總額二、○七六、○○○元兩者差異數七二六、○○○
元，係黃民安、曾戴照、劉萬嬌妹、黃玉蘭及吳煌慶等薪資合計數，另依原告簽證會
計師說明書中所主張，亦得知上述人員均為廚房人員，是以原查將渠等人員薪資七二
六、○○○元轉列為直接人工，並將該等應屬直接人工之伙食費五七、六○○元轉列
製造費用項下伙食費，尚無不合，遂駁回其一再訴願。經核原處分之核定暨一再訴願
決定遞予維持，於法均無不合，茲原告復執前詞提起本件行政訴訟聲明撤銷，難認有
理由，應予駁回。
據上論結，本件原告之訴為無理由，爰依行政訴訟法施行法第二條、行政訴訟法第九
十八條第三項前段，判決如主文。
中    華    民    國      九十      年     十二       月      七        日
                    最 高 行 政 法 院  第 一 庭
                                審 判 長 法  官      黃  綠  星
                                         法  官      高  啟  燦
                                         法  官      蔡  進  田
                                         法  官      黃  璽  君
                                         法  官      廖  宏  明
右  正  本  證  明  與  原  本  無  異
                                         法院書記官  彭  秀  玲
中    華    民    國      九十      年      十二      月      七        日


司法院資訊處製作；財團法人民間司法改革基金會備份。
